【裁判字號】    97,財管,27
【裁判日期】    980410
【裁判案由】    指定遺產管理人
【裁判全文】
臺灣苗栗地方法院民事裁定              97年度財管字第27號
聲  請  人  貿嶸機械工業有限公司
法定代理人  乙○○
上列聲請人聲請指定被繼承人甲○○之遺產管理人事件，本院裁
定如下：
    主  文
指定林助信律師（住苗栗市○○路一一五二號八樓之一）為被繼
承人甲○○（民國五十五年十一月十三日出生，民國九十四年八
月三十一日死亡，最後住所地為苗栗縣後龍鎮秀水里五鄰秀水三
十七號）之遺產管理人。
准對被繼承人甲○○之繼承人為承認繼承之公示催告。
被繼承人甲○○之繼承人，應自本公示催告最後登載新聞紙之日
起，陸月內承認繼承，上述期限屆滿，無繼承人承認繼承時，被
繼承人甲○○之遺產，於清償債權並交付遺贈物後，如有剩餘即
歸屬國庫。
聲請程序費用新臺幣壹仟元由被繼承人甲○○之遺產負擔。
    理  由
一、按繼承開始時，繼承人之有無不明者，由親屬會議於1 個月
    內選定遺產管理人，並將繼承開始及選定遺產管理人之事由
    ，向法院報明；無親屬會議或親屬會議未於前條所定期限內
    選定遺產管理人者，利害關係人或檢察官，得聲請法院選任
    遺產管理人，並由法院依公示催告程序，定6 個月以上之期
    限，公告繼承人，命其於期限內承認繼承；先順序繼承人均
    拋棄其繼承權時，由次順序之繼承人繼承。其次順序繼承人
    有無不明或第四順序之繼承人均拋棄其繼承權者，準用關於
    無人承認繼承之規定，民法第1177條、第1178條第2 項、第
    1176條第6 項分別定有明文。
二、聲請意旨略以：被繼承人甲○○（民國55年11月13日出生，
    民國94年8 月31日死亡，最後住所地為苗栗縣後龍鎮秀水里
    5 鄰秀水37號）為聲請人公司之股東，聲請人欲變更公司之
    地址而須全體股東之簽名，詎甲○○於94年8 月31日死亡，
    其繼承人均已向鈞院聲明拋棄繼承權並經准予備查在案，而
    其親屬會議未於民法第1177條所規定之期限內選定遺產管理
    人，聲請人為辦理股東名冊之變更，爰依民法第1178條第2
    項規定聲請指定甲○○之遺產管理人等語。
三、經查：聲請人上開主張，業據提出有限公司變更登記表、台
    北縣政府營利事業登記證、經濟部工廠登記證、被繼承人戶
    籍謄本、本院函為證，並經本院依職權調閱本院94年度繼字
    第290 號家事卷宗查明無訛，堪信為真實。本院審酌律師通
    過專門職業技術人員高等考試，對法律學有專精，就遺產管
    理事件應為熟稔，且能有效發揮遺產之最大效益；另本院前
    依職權函請苗栗、新竹、台中律師公會推薦有意願擔任遺產
    管理人職務之律師，經該等公會函覆本院並檢附參考律師名
    單，林助信律師為苗栗律師公會所推薦之律師，爰指定林助
    信律師為甲○○之遺產管理人，並依法為承認繼承之公示催
    告。
四、依非訟事件法第157 條，裁定如主文。
中    華    民    國    98    年    4     月    10    日
                  家事法庭法  官  潘 進 順
以上正本係照原本作成。
如不服本裁定應於送達後10日內向本院提出抗告狀，並繳納抗告
費新臺幣1,000元。
                          書記官  劉 文 倩
中    華    民    國    98    年    4     月    10    日


司法院資訊處製作；財團法人民間司法改革基金會備份。
